【裁判字號】    97,消債清,56
【裁判日期】    971121
【裁判案由】    聲請清算程序
【裁判全文】
臺灣高雄地方法院民事裁定            97年度消債清字第56號
聲  請  人  甲○○
代  理  人  林柏瑞律師
上列當事人聲請消費者債務清理事件，本院裁定如下：
    主  文
聲請人甲○○自中華民國九十七年十一月二十一日下午四時起開
始進行清算程序。
命司法事務官進行本件清算程序。
    理  由
一、按債務人不能清償債務或有不能清償之虞者，得依本條例所
    定更生或清算程序，清理其債務，消費者債務清理條例第3
    條定有明文。又債務人與金融機構協商成立者，不得聲請更
    生或清算，但因不可歸責於己之事由，致履行顯有重大困難
    者，不在此限；而本條例施行前，債務人依金融主管機關協
    調成立之中華民國銀行公會會員辦理消費金融案件無擔保債
    務協商機制與金融機構成立之協商，準用前項之規定，同條
    例第151 條第5 項、第6 項亦有明定。次按債務人於法院裁
    定開始更生程序或許可和解或宣告破產前，得向法院聲請清
    算；法院開始清算程序之裁定，應載明其年、月、日、時，
    並即時發生效力；法院裁定開始更生或清算程序後，得命司
    法事務官進行更生或清算程序，必要時得選任律師、會計師
    或其他適當之自然人或法人一人為監督人或管理人，同條例
    第80條、第83條第1 項、第16條第1 項亦規定至明。
二、本件債務人主張：伊現無收入，每月仍須負擔必要生活費支
    出約5,000 元；核聲請人之債務總額為2,189,170 元，依聲
    請人現在之經濟狀況，顯難支付如此龐大之還款金額；經聲
    請人提出債權人清冊向最大債權銀行中國信託商業銀行提出
    協商之申請，因聲請人與最大債權銀行間無法達成協議，依
    法向本院聲請開始更生程序，以期早日免除背負龐大債務之
    苦經法院裁定開始清算程序或宣告破產，爰向本院聲請更生
    等語。
三、經查，聲請人前開主張，業據其提出協商成立協議書暨無擔
    保債務還款計畫、財產及收入狀況說明書、債權人清冊、財
    團法人金融聯合徵信中心債權人清冊、戶籍謄本、聲請人之
    95、96年度綜合所得稅各類所得資料清單暨財產歸屬資料清
    單、車號WN-5578 號自用小客車之行車執照、高雄醫學大學
    附設中和紀念醫院診斷證明書及醫療費用收據、聲請人子女
    之在學資料、前置協商聲請之存證信函、前置協商不成立通
    知書、勞工保險及全民健康保險投保資料、台灣人壽保險公
    司保險契約及繳款單、龜川生物科技股份有限公司經銷商會
    員申請協議書及商品訂購單等文書在卷供參。又其中聲請人
    之主張，據其提出「前置協商不成立通知書」為證，固堪採
    信，又查無債務人有消費者債務清理條例第6 條第3 項、第
    8 條或第82條第2 項所定駁回清算聲請之事由存在，則債務
    人聲請清算，應屬有據，並依上開規定命司法事務官進行本
    件清算程序，爰裁定如主文。
中    華    民    國    97    年    11    月    21    日
                  臺灣高雄地方法院鳳山分庭
                          法  官  何悅芳
上為正本係照原本作成。
本件不得抗告。
本裁定已於97年11月21日下午4時公告。
中    華    民    國    97    年    11    月    21    日
                          書記官  洪嘉慧


司法院資訊處製作；財團法人民間司法改革基金會備份。
